臺灣苗栗地方法院民事裁定
                                  111年度司家聲字第130號
聲  請  人  國軍退除役官兵輔導委員會苗栗縣榮民服務處

法定代理人  黃瑞鵬  


上列聲請人聲請變賣被繼承人梁授信遺產事件，本院裁定如下：
    主      文
被繼承人梁授信所遺如附表所示之動產，准予變賣。
聲請程序費用新臺幣壹仟元由被繼承人梁授信之遺產負擔。
    理      由
一、本件聲請意旨略以：被繼承人梁授信（民國00年0月00日生
    、身分證統一編號：Z000000000號、生前最後住所設苗栗縣
    ○○市○○里00鄰○○00號）業於93年1月4日死亡，在臺灣其繼承
    人有無不明，依臺灣地區與大陸地區人民關係條例第68條及
    退除役官兵死亡無人繼承遺產管理辦法第4條規定，聲請人
    為其法定遺產管理人。聲請人依法管理被繼承人梁授信遺產
    ，且向本院聲請對被繼承人大陸地區以外之繼承人、債權人
    及受遺贈人為公示催告，嗣經本院以93年度家催字第9號裁
    定准予公示催告在案，並依法進行公示催告程序。現公示催
    告期滿，被繼承人之妹梁秀榮於法定期間內聲明繼承，並經
    本院以95年度聲繼字第4號准予備查，茲因通知繼承人梁秀
    榮辦理領取，惟迄今皆未獲回復，致無法遂行移交，進而產
    生保管箱費用支出及帳籍久列存管之情狀，且如再延宕多年
    而未能交付，積累之支出費用將有逾越動產自身價值之可能
    ，如再行保管未處理，甚而衍生負數管理不利結果，為善盡
    遺產管理人之責，爰依法聲請准予變賣被繼承人之動產等語
    。
二、按臺灣地區與大陸地區人民關係條例第67條第1項、第3項規
    定，被繼承人在臺灣地區之遺產，由大陸地區人民依法繼承
    者，其所得財產總額，每人不得逾新臺幣2百萬元。超過部
    分，歸屬臺灣地區同為繼承之人；臺灣地區無同為繼承之人
    者，歸屬臺灣地區後順序之繼承人；臺灣地區無繼承人者，
    歸屬國庫。第1項遺產中，有以不動產為標的者，應將大陸
    地區繼承人之繼承權利折算為價額。同條例第68條第1項、
    第3項復規定，現役軍人或退除役官兵死亡而無繼承人，繼
    承人之有無不明或繼承人因故不能掌理遺產者，由主管機關
    管理其遺產。第1項遺產管理辦法，由國防部及行政院國軍
    退除役官兵輔導委員會分別擬訂，報請行政院核定後發布之
    。另按遺產管理人為清償債權、交付遺贈物或移交遺產給大
    陸地區繼承人，有變賣遺產之必要者，應聲請法院許可後辦
    理，退除役官兵死亡無人繼承遺產管理辦法第8條之1第1項
    亦有規定。
三、經查，聲請人主張其為被繼承人之法定遺產管理人，其聲請
    本院公示催告被繼承人之繼承人、債權人及受遺贈人應於期
    限內為承認繼承、報明債權及為願受遺贈與否之聲明，而公
    示催告期間已屆滿，業據聲請人提出除戶戶籍謄本、榮民基
    本資料、本院93家催字第9號民事裁定、公示催告登載報紙
    、遺產收支查詢作業資料、本院家事庭通知、國軍退除役官
    兵輔導委員會苗栗縣榮民服務處書函（以上均影本）等件附
    卷為憑，是聲請人之主張，自堪信為真實；又聲請人主張被
    繼承人之大陸地區繼承人梁秀榮已向本院聲明繼承，並經本
    院准予備查在案等情，亦有本院家事法庭95年3月17日苗院
    燉家恆95聲繼字4第06125號函文影本在卷可參。而被繼承人
    死亡後除現金外，尚遺有黃金53公克及7張紀念幣等動產，
    目前現金扣除支出後，尚不足新臺幣274元，若仍繼續租用
    保險箱放置黃金及紀念幣，日後累積之保管費用確有逾越上
    開動產價值之可能，有上開遺產收支查詢作業資料在卷可證
    ，聲請人為移交遺產給前開大陸地區繼承人，確有變賣動產
    之必要，依前開規定，其聲請准予變賣遺產，核無不合，應
    予准許。
四、依家事事件法第181條第11項，裁定如主文。
五、如對本裁定抗告須於裁定送達後10日內向本院提出抗告狀，
    並應繳納抗告費新臺幣壹仟元整。　　
中　　華　　民　　國　　111 　年　　10　　月　　27　　日
                  家事法庭    司法事務官  潘奕臻    

附表：被繼承人梁授信所有之動產
編號 類別 數量   1 黃金   7公克   2 紀念幣   7張